Inventaris van het fotoarchief van de Directie Communicatie van het ministerie van Landbouw, Natuur en Voedselkwaliteit, (1961) 1973-1995
Nationaal Archief, Den Haag
- Contactafdrukken K-serie, 2.
  - K 4951 - 5050, 1991; 66; 100 contactafdrukken
    - K 4984 ISC Vleesverwerkingsbedrijf Hopman gestempelde varkens, controle slachtmerken, controle MB 2 en 3 1991
    - K 4985 ISC Vleesverwerkingsbedrijf Hopman controle uitsnijderij, controle verpakking, aanvoer rundvlees 1991
    - K 4986 ISC Vleesverwerkingsbedrijf Hopman controle uitsnijderij, vleeswaren presentatie (kalf, kip, rund en varken), scharrelvleesslagerij Kreel te Nieuwegein toonbankpresentatie 1991
    - K 4987 ISC Varkensmester Van Rijn, (scharrel) mestvarkens, controle stro, scharrelkip 1991
    - K 4988 ISC Varkensmester Van Rijn, diverse controlehandelingen 1991
    - K 4989 ISC Varkensmester Van Rijn, jonge geiten 1991
    - K 4990 ISC Varkensmester Van Rijn, jonge geiten 1991
    - K 4991 ISC Varkensfokbedrijf in Groene Kan, zeugen met biggen 1991
    - K 4992 ISC Varkensfokbedrijf in Groene Kan, zeugen met biggen, dekking, zeug met wroetring 1991
    - K 4993 ISC Varkensfokbedrijf in Groene Kan, zeugen met biggen, dekking, zeugen 1991
    - K 4994 ISC Varkensfokbedrijf in Groene Kan, diverse controlehandelingen 1991
    - K 4995 Gebouw renovatie ten behoeve van de secr.dag, trappenhuis, secr.kamer, gang vergaderzalen, muurversieringen 1991
    - K 4996 Gebouw renovatie, muurversieringen, cluster, telefooncentrale, kantine, fitness-ruimte, receptie-balie 1991
    - K 4997 Gebouw renovatie, infotiek, trappenhuis minister, ministergang 9H met beeldje, dienstenstraat 80, bodekamer, verzendkamer, fontein te Den Haag 1991
    - K 4998 Administratieve medewerkers landbouwposten voor fontein binnenplaats, repro artists impression van overheidspaviljoen Floriade te Zoetermeer 1991
    - K 4999 Kelderbar ministerie van LNV 1991
    - K 5000 Maquette overheidspaviljoen Floriade Zoetermeer, bos bloemen met kaart van harte beterschap (Sociaal jaarverslag) 1991
    - K 5001 Pluimveeslachterij Grobben BV, vrachtwagens kippentransport 1991
    - K 5002 Pluimveeslachterij Grobben BV, Rijksdienst voor de Keuring van Vee en Vlees controle slachtlijn, afvoergoot ingewanden naar destructie, uithalen ingewanden, voorkoeling, voorkoeling naar verpakking, hygiëne 1991
    - K 5003 Pluimveeslachterij Grobben BV Almelo, schoon wasgoed, wassen bedrijskleding, temperatuurcontrole (in RVV-ruimte), poeliersbedrijf Ter Brake in Denekamp (pluimvee), uitbenen, sterilisator, vitrine, winkelaanzicht 1991
    - K 5004 Otterstation Haren, biologish centrum 1991
    - K 5005 Otterstation Haren, biologish centrum 1991
    - K 5006 Groepsfoto directie JBZ, otterstation Haren, biologisch centrum 1991
    - K 5007 Otterstation Haren, biologish centrum 1991
    - K 5008 Opening tentoonstelling Ark van Noach 1991
    - K 5009 Marktpoelier André Hofland Molenaarsgraaf, stolwijk 1991
    - K 5010 Recreatiegebied Vlietlanden, naar aanleiding van europese kampioenschappen schapendrijven demonstratie spinnen, demonstratie Romeinse vierspan, kippen, schapen 1991
    - K 5011 Recreatiegebied Vlietlanden naar aanleiding van europese kampioenschappen schapendrijven, stand schapenkaas, publiek, schapendrijven 1991
    - K 5012 Recreatiegebied Vlietlanden, schapendrijven, interview met dhr. Cramer voorzitter van de Border Collie Club Nederland 1991
    - K 5013 Recreatiegebied Vlietlanden, schapendrijver, publiek, demonstratie spinnen, fietsers, demonstratie vierspan (paarden) 1991
    - K 5014 RVV- gehakt, formulieren 1991
    - K 5015 - K 5019 Thema voorstelling contactafdruk onbekend 1991
    - K 5020 St. Maartensbrug, geïntegreerde bedrijfssystemen, bloembollen, groenbemesting, goudsbloemen, winterpostelein 1991
    - K 5021 St. Maartensbrug, lelievelden, gekopt en met bloem 1991
    - K 5022 St. Maartensbrug, lelieveld, bacterievuur, wisselbouw, geïnundeerd bollenveld (onderwater) 1991
    - K 5023 St. Maartensbrug, geïnundeerd bollenveld, groenbemesting, composthoop, strobalen om kale velden af te dekken, verstuiving tegengaan 1991
    - K 5024 St. Maartensbrug, composthoop, strobalen, groothoornbok 1991
    - K 5025 Proefstation fruitteelt Wilhelminadorp 1991
    - K 5026 Proefstation fruitteelt Wilhelminadorp 1991
    - K 5027 Proefstation fruitteelt Wilhelminadorp 1991
    - K 5028 Proefstation fruitteelt Wilhelminadorp, groepsfoto NBLF 1991
    - K 5029 Opnames, met name magazine, met name weekblad 1991
    - K 5030 RVV Rotterdam, keurmeester aan de slachtlijn met microfoon en koptelefoon, keurmeester aan de slachtlijn met controlelijst 1991
    - K 5031 Werkkamer van de heer Looye K9H06, zelfslachtende slager ten behoeve van RVV Slavakto, ambachtelijke slagerij Verloop Nieuw Beijerland, bedwelmen koe, strot doorsnijden, uitbloeden 1991
    - K 5032 Zelfslachtende slager ten behoeve van RVV Slavakto, ambachtelijke slagerij Verloop Nieuw Beijerland, poten koe afsnijden, opensnijden, ontvellen, openhakken borstbeen en openen buikholte 1991
    - K 5033 Zelfslachtende slager ten behoeve van RVV Slavakto, ambachtelijke slagerij Verloop Nieuw Beijerland, maag en ingewanden eruit, optillen en verder ontvellen (rug), organen eruit 1991
    - K 5034 Zelfslachtende slager ten behoeve van RVV Slavakto, ambachtelijke slagerij Verloop Nieuw Beijerland, halveren koe, stier naar slachtruimte brengen 1991
    - K 5035 Zelfslachtende slager ten behoeve van RVV Slavakto, ambachtelijke slagerij Verloop Nieuw Beijerland, bedwelmen stier, strot doorsnijden, uitbloeden, hoofd eraf, poten afsnijden, openstijden vel buikkant begin ontvellen, doorhakken borstbeen 1991
    - K 5036 Zelfslachtende slager ten behoeve van RVV Slavakto, ambachtelijke slagerij Verloop Nieuw Beijerland, ingewanden eruit, dichtbinden darmen, doorhakken, optillen stier en ontvellen 1991
    - K 5037 Zelfslachtende slager ten behoeve van RVV Slavakto, ambachtelijke slagerij verloop Nieuw Beijerland, ontvellen stier, halveren stier, doormidden hakken, niet zagen 1991
    - K 5038 Zelfslachtende slager ten behoeve van RVV Slavakto, ambachtelijke slagerij Verloop Nieuw Beijerland, doormidden hakken stier op ritssluitingsmanier, stempelen RVV, portret in werkomgeving slagers, proefboerderij Westmaas nitraat, test grond ten behoeve van Stichting voor de Akkerbouw en de Groenteteelt in de Vollegrond (PAGV) Lelystad 1991
    - K 5039 Proefboerderij Westmaas ten behoeve van de Stichting voor de Akkerbouw en de Groenteteelt in de Vollegrond (PAGV), gebouw, zwart afdekpapier (tegen onkruid), tussen rijen ijsbergsla, krop ijsbergsla, radisccho rosso, gaas over ijsbergsla of kool tegen insekten (en onkruid) 1991
    - K 5040 Proefboerderij Westmaas ten behoeve van de Stichting voor de Akkerbouw en de Groenteteelt in de Vollegrond (PAGV), gaas over kool of ijsbergsla tegen insekten, kasachtige afdekfolie (over bogen gespannen) bij courgetten, etende hond ten behoeve van RVV Slavakto 1991
    - K 5041 Reproducties (recreatieve ruimtelijke structuur) ten behoeve van de beleidsnota OR 1991
    - K 5042 Proefstation Aalsmeer, recirculairesysteem met bemesting, rozen op steenwolgoten, geleide bestrijding, gerbera op steenwolgoten, bemestingsbak, gesloten bedrijf 1991
    - K 5043 Proefstation Aalsmeer, publicaties Informatie en Kennis Centrum voor de Ruimtelijke Ordening (IKC), bloemisterij, spuiten met chemische middelen, open bedrijf 1991
    - K 5044 Hoofdweg, de Kwakel, waterbassin, drainagepijpen, oppompen oppervlaktewater, proefstation Aalsmeer, leidingwater 1991
    - K 5045 Informatie en Kennis Centrum (IKC)-rundveehouderij Waaiboerhoeve, schoonspuiten melkstal 1991
    - K 5046 Kasteel oud Wassenaar, beker, kantstrooien, (bemesten) te Zutphen 1991
    - K 5047 Kantstrooien (bemesten) Zutphen, schoonmaken van kantstrooier 1991
    - K 5048 Kantstrooien (bemesten) in Vorden 1991
    - K 5049 Laboratorium voor Bloembollenonderzoek (LBO) Lisse ten behoeve van Floriade Zoetermeer, snelle vermeerdering van bijvoorbeeld lelie 1991
    - K 5050 Laboratorium voor Bloembollenonderzoek (LBO) Lisse, snelle vermeerdering en ziekte vrij maken 1991
  - K 5051 - 5150, 1991-1992; 67; 100 contactafdrukken
    - K 5051 Aart Worm 1991
    - K 5052 Overheidspaviljoen Floriade Zoetermeer 1991
    - K 5053 Overheidspaviljoen Floriade Zoetermeer 1991
    - K 5054 Overheidspaviljoen Floriade Zoetermeer 1991
    - K 5055 Gescheiden afvalcontainers in Bavel 1991
    - K 5056 Zeven gescheiden afvalcontainers op een rij in Tilburg 1991
    - K 5057 Vuilverwerkingsbedrijf in Zoetermeer, verkeer bij Schiphol 1991
    - K 5058 Vliegverkeer bij Schiphol 1991
    - K 5059 Verkeer bij Schiphol 1991
    - K 5060 VEB in kort bestek 1991
    - K 5061 VEB in kort bestek 1991
    - K 5062 VEB in kort bestek 1991
    - K 5063 Peter van Osch Staatsbosbeheer 1991
    - K 5064 "Naakte Aart Worm" (Floriadefilm) Perspekt Studio's Haarlem 1991
    - K 5065 "Naakte Aart Worm" (Floriadefilm) Perspekt Studio's Haarlem 1991
    - K 5066 "Coulissen Aart Worm" (Floriadefilm) Perspekt Studio's Haarlem 1991
    - K 5067 Floriade Zoetermeer 1991
    - K 5068 Floriade Zoetermeer 1991
    - K 5069 Floriade Zoetermeer 1991
    - K 5070 Floriade Zoetermeer 1991
    - K 5071 Floriade Zoetermeer 1991
    - K 5072 Floriade Zoetermeer 1991
    - K 5073 Floriade Zoetermeer 1991
    - K 5074 Floriade Zoetermeer 1991
    - K 5075 Floriade Zoetermeer 1991
    - K 5076 Floriade Zoetermeer 1991
    - K 5077 Floriade Zoetermeer 1991
    - K 5078 Overheidspaviljoen Floriade Zoetermeer 1991
    - K 5079 Laboratorium voor Bloembollen Onderzoek Lisse: planten van holbollen ten behoeve van groei en stuurlicht 1991
    - K 5080 Laboratorium voor Bloembollen Onderzoek Lisse: planten van holbollen ten behoeve van groei en stuurlicht 1991
    - K 5081 Laboratorium voor Bloembollen Onderzoek Lisse: planten van holbollen ten behoeve van groei en stuurlicht 1991
    - K 5082 Laboratorium voor Bloembollen Onderzoek Lisse: planten van holbollen ten behoeve van groei en stuurlicht 1991
    - K 5083 Laboratorium voor Bloembollen Onderzoek Lisse: planten van holbollen ten behoeve van groei en stuurlicht 1991
    - K 5084 "Lekker eten voor de kat" voor Met Name 1991
    - K 5085 Spuitproeven ten behoeve van de Floriade Zoetermeer proeftuin Numansdorp 1991
    - K 5086 Spuitproeven ten behoeve van de Floriade Zoetermeer proeftuin Numansdorp, Evelien en Els: "lekker eten" voor Met Name 1991
    - K 5087 Kwekerij Nolina, Woubrugge: inpakken rozen vanaf lopende band, grijparm, schoonmaken van tableaus waarop rozen stonden 1991
    - K 5088 Nolina: schoonmaken tableaus, binnengekomen kweekgoed op band zetten, overzicht close up, machinaal afknippen rozen en opvang snijsel 1991
    - K 5089 Nolina: overzicht kas met verdieping, automatisch transport door middel van trein, teeltgegevens op computerscherm 1991
    - K 5090 Nolina: klimaatbewaking, sturing via computer 1991
    - K 5091 Vredespaleis Den Haag, repro "Meerjarenplan Gewasbescherming", groepsfoto landbouwattachés 1991
    - K 5092 Nolina: inladen van bloemen voor veiling, Nationale Tuinbouw Vakbeurs Bleiswijk 1991
    - K 5093 Nationale Tuinbouw Vakbeurs Bleiswijk (stand Landbouw, Natuurbeheer en Visserij, apparaat met Gabor erin), stand Industrie en Handerl 1991
    - K 5094 Schilderij "Het menselijk vermogen" van E. Bosch (Floriade overheidspaviljoen Zoetermeer) 1991
    - K 5095 Schilderij "Het menselijk vermogen" van E. Bosch (Floriade overheidspaviljoen Zoetermeer) 1992
    - K 5096 Schilderij "Het menselijk vermogen" van E. Bosch (Floriade overheidspaviljoen Zoetermeer) 1991
    - K 5098 Europese vlaggen (Bezuidenhoutseweg, Den Haag), protest boer de heer Van der Horst 1991
    - K 5099 Rijkskantoren Westraven Utrecht, ambtenaren in lunchpauze, verpauperde midgetgolfbaan 1992
    - K 5100 Rijkskantoren Westraven Utrecht, verpauperde midgetgolfbaan, gebouw in omgeving 1992
    - K 5101 Rijkskantoren Westraven, kantine tijdens lunchpauze, de heer C. Swarttouw, organisatieadviseur 1992
    - K 5102 Repro's openluchtrecreatie 1992
    - K 5103 Gebouw ministerie van Landbouw, Natuurbeheer en Visserij Den Haag 1992
    - K 5104 Gebouw ministerie van Landbouw, Natuurbeheer en Visserij Den Haag 1992
    - K 5105 - K 5106 Thema voorstelling contactafdruk onbekend 1992
    - K 5107 Prepensioneringsbijeenkomst door Personeelszaken te Tilburg ten behoeve van het sociaal jaarverslag 1992
    - K 5108 Prepensioneringsbijeenkomst door Personeelszaken te Tilburg ten behoeve van het sociaal jaarverslag 1992
    - K 5109 Floriade Zoetermeer: Ecodrome 1992
    - K 5110 Floriade Zoetermeer: Ecodrome 1992
    - K 5111 Floriade Zoetermeer: overheidspaviljoen 1992
    - K 5112 Floriade Zoetermeer: waterschappen 1992
    - K 5113 Floriade Zoetermeer: Zuid-Hollands landschap 1992
    - K 5114 - K 5115 Thema voorstelling contactafdruk onbekend 1992
    - K 5116 Toetsingscommissie biotechnologie, biologisch-dynamisch en natuurvoeding "Yggdrasil" Zoetermeer 1992
    - K 5117 Biologisch-dynamisch en natuurvoeding, het Groene Hart 1992
    - K 5118 Biologisch-dynamisch en natuurvoeding, het Groene Hart 1992
    - K 5119 Biologisch-dynamisch en natuurvoeding, het Groene Hart 1992
    - K 5120 Algemene Inspectie Dienst: controle bij visafslag Scheveningen 1992
    - K 5121 Algemene Inspectie Dienst: controle bij visafslag Scheveningen 1992
    - K 5122 Algemene Inspectie Dienst: controle bij visafslag Scheveningen 1992
    - K 5123 Algemene Inspectie Dienst: controle bij visafslag Scheveningen 1992
    - K 5124 Algemene Inspectie Dienst: controle bij visafslag Scheveningen, kunst in Landbouw, Natuurbeheer en Visserij-gebouwen 1992
    - K 5125 Kunst bij Landbouw, Natuurbeheer en Visserij-gebouwen, potlood in kelder Westraven, Utrecht, foto objecten in DLV-gebouw de Meern 1992
    - K 5126 Eendenkooi Waardenburg 1992
    - K 5129 Informatie- en Kenniscentrum Horst: champignons ten behoeve van de Champignondagen en Floriade Zoetermeer 1992
    - K 5130 Informatie- en Kenniscentrum Horst: champignons ten behoeve van de Champignondagen en Floriade Zoetermeer 1992
    - K 5131 Informatie- en Kenniscentrum Horst: champignons ten behoeve van de Champignondagen en Floriade Zoetermeer 1992
    - K 5132 Informatie- en Kenniscentrum Horst: champignons ten behoeve van de Champignondagen en Floriade Zoetermeer 1992
    - K 5133 Informatie- en Kenniscentrum Horst: champignons ten behoeve van de Champignondagen en Floriade Zoetermeer 1992
    - K 5134 Informatie- en Kenniscentrum Horst: champignons ten behoeve van de Champignondagen en Floriade Zoetermeer 1992
    - K 5135 Informatie- en Kenniscentrum Horst: champignons ten behoeve van de Champignondagen en Floriade Zoetermeer 1992
    - K 5136 Informatie- en Kenniscentrum Horst: champignons ten behoeve van de Champignondagen en Floriade Zoetermeer 1992
    - K 5137 Informatie- en Kenniscentrum Horst: champignons ten behoeve van de Champignondagen en Floriade Zoetermeer 1992
    - K 5138 Landbouw RAI 1992 1992
    - K 5139 Landbouw RAI 1992 1992
    - K 5140 Landbouw RAI 1992 1992
    - K 5141 Landbouw RAI 1992 1992
    - K 5142 Landbouw RAI 1992 1992
    - K 5143 Hiswa 1992 1992
    - K 5144 Landbouw, Natuurbeheer en Visserij-stand op Keukenhof, Lisse in Julianapaviljoen 1992
    - K 5145 Nieuwbouwwijk Hoofddorp (Haarlemmermeer) 1992
    - K 5146 Nieuwbouwwijk Hoofddorp (Haarlemmermeer), akkerbouw, kantoren 1992
    - K 5147 Hoofddorp (Haarlemmermeer), kantoren, nieuwbouw, woningen 1992
    - K 5148 Recreatiegebied Vlietlanden, koeien (zwart en bont), proefboerderij Zegveld met oormerk (Woerden) 1992
    - K 5149 Koeien (zwart en bont) proefboerderij Zegveld met oormerk (Woerden) 1992
    - K 5150 Koeien (zwart en bont) proefboerderij Zegveld met oormerk (Woerden) 1992
  - K 5151 - 5250, 1992; 68; 100 contactafdrukken
    - K 5151 Koeien (zwart en bont) proefboerderij Zegveld met oormerk (Woerden), ongemaaide slootkant, bloeiende berm, bord varkenspest 1992
    - K 5152 Diverse vrijstaande producten (studio-opname), deodorants, waspoeder, aardappelen, suiker, Spa orange, uitgedroogde varen, afval, verbrande toast, mop met vloeibare zeep, hand met baksteen, krant, ten behoeve van de watertentoonstelling op kasteel Groeneveld 1992
    - K 5153 Diverse opnames van een badkamer ten behoeve van de tentoonstelling in kasteel Groeneveld 1992
    - K 5154 Stand Floriade Zoetermeer, medewerkers 1992
    - K 5155 Opnames vanuit het Staringcentrum te Wageningen, Westraven te Utrecht 1992
    - K 5156 Uitzicht vanaf het dak van het ministerie van LNV, fontein op eerste binnenplaats 1992
    - K 5157 Floriade Zoetermeer: stands met LNV-inbreng en medewerkers, de Kemphaan, Ad Visschers, overheidspaviljoen, Marijke van Wijngaarden, CBT gebouw 1992
    - K 5158 Biologisch Dynamisch Bedrijf Dirk Kool te Linschoten, varkens en melkkoeien (blaarkoppen) 1992
    - K 5159 Biologisch Dynamisch Bedrijf Dirk Kool, melkkoeien (blaarkoppen) 1992
    - K 5160 Biologisch Dynamisch Bedrijf Dirk Kool, melkkoeien (blaarkoppen) 1992
    - K 5161 Biologisch dynamisch, melkkoeien, akkerbouw, groene kikker, klavergrasland, mesthoop 1992
    - K 5162 Biologisch dynamisch bedrijf Postma, akkerbouw, vee voor mest bestrijding uienvlieg, aardappelen 1992
    - K 5163 Biologisch dynamisch bedrijf jongens en Postma landbouw, potstal, koelruimte uien 1992
    - K 5164 Het Spelderholt laboratorium situatie, agrarische administratie 1992
    - K 5165 Het Spelderholt laboratorium situatie, legvolière, warmtelampen voor kuikens 1992
    - K 5166 Het Spelderholt legbatterij, legvolière 1992
    - K 5167 Kassen Westland, 1: Spelderholt, 3,4: onkruid spuiten, 6,7,8: kinderen in roeiboot 1992
    - K 5168 Kassen Westland, 1,2: ijsbergsla, negatieven 3,4,5,6: lollo rosso 1992
    - K 5169 Minigolf tussen kassen, paarse parika's, vliegenvager, tuinder en paprika's ('s Gravenzande) 1992
    - K 5170 Vollegronds groenten bij kassen, oude kassen met slootkant, oude en nieuwe kassen, ijsbergsla snijden 1992
    - K 5171 Runderen bij kassen, geiten bij kassen 1992
    - K 5172 Runderen bij kassen, runderportretten met en zonder horens 1992
    - K 5173 Runderen bij kassen 1992
    - K 5174 Delftse Hout, recreatie en natuur, eend en pullen, caravans in de natuur 1992
    - K 5175 Delftse Hout, recreatie en natuur 1992
    - K 5176 Delftse Hout, buitenrecreatie 1992
    - K 5177 Delftse Hout, buitenrecreatie 1992
    - K 5178 Delftse Hout, negatieven 6,7,8,9,10: met paarden 1992
    - K 5179 Internationaal Agragisch Centrum te Wageningen 1992
    - K 5180 Fontein bij het ministerie van LNV, bord LNV, hoofdingang LNV Den Haag 1992
    - K 5181 Milieuschip te Oegstgeest ten behoeve van de Hiswa 1992
    - K 5182 Milieuschip te Oegstgeest ten behoeve van de Hiswa 1992
    - K 5183 Landschaptypes (NBLF) Wassenaar, Katwijk aan Zee 1992
    - K 5184 Landschaptypes (NBLF) Katwijk aan Zee, Noord-Holland 1992
    - K 5185 Landschaptypes (NBLF) Noord-Holland, Vechtstreek 1992
    - K 5186 Landschaptypes (NBLF) Vechtstreek 1992
    - K 5187 Landschaptypes (NBLF) Friesland 1992
    - K 5188 Landschaptypes (NBLF) Friesland 1992
    - K 5189 Landschaptypes (NBLF) Friesland, Drenthe 1992
    - K 5190 Landschaptypes (NBLF) Drenthe 1992
    - K 5191 Landschaptypes (NBLF) Friesland (breedbeeldopnamen) 1992
    - K 5192 Varkensstallen 1992
    - K 5193 Varkensstallen 1992
    - K 5194 Varkensstallen 1992
    - K 5195 Varkensstallen 1992
    - K 5196 Varkensstallen, varkens 1992
    - K 5197 Varkensstallen, varkens 1992
    - K 5198 Varkensstallen, varkens 1992
    - K 5199 Varkensstallen, biggen 1992
    - K 5200 Varkensstallen, biggen 1992
    - K 5201 Belgisch paard met tweeling veulens bij Rosmalen 1992
    - K 5202 Varkens, roosters en schuine goot 1992
    - K 5203 Varkenshouderij, voederautomaat, vloer met kunststof, mestafvoer 1992
    - K 5204 Varkenshouderij, rooster op pennen, koelsysteem door middel van grondwater 1992
    - K 5205 Prins Clausplein (breedbeeldopnamen) 1992
    - K 5206 Prins Clausplein, gezicht op Forepark 1992
    - K 5207 Belgisch paard en tweeling veulens bij Rosmalen, Prins Claus plein 1992
    - K 5208 Prins Clausplein, gezicht op Forepark 1992
    - K 5209 Prins Clausplein, gezicht op Forepark, Sluis Leidschendam 1992
    - K 5210 Sluis Leidschendam, brug over Ouderijn, Meerkoet en jong, lakenvelder 1992
    - K 5211 Sluis Leidschendam, aanleg natuurgebied Starrenvaart 1992
    - K 5212 Weilanden en recreatie bij Vlietlanden, verkeer tussen groen 1992
    - K 5213 Kanoën bij Stompwijk, voet- en fietsbrug bij Vlietlanden 1992
    - K 5214 Voet- en fietsbrug over de Vliet bij Vlietlanden (breedbeeldopnamen) 1992
    - K 5215 Voet- en fietsbrug over de Vliet bij Vlietlanden, brug over de Oude Rijn, verbodsbord varkensvervoer 1992
    - K 5216 Brug over Haarlemmerringvaart, voet- en fietsbrug van Merenwijk te Leiden naar recreatiegebied De Strenger 1992
    - K 5217 Laboratorium voor de gezondheidsdienst voor dieren, monsters voor onderzoek bestemd voor het Centraal Diergeneeskundig Instituut te Lelystad 1992
    - K 5218 Weging van een vrachtauto, laboratorium van de gezondheidsdienst voor dieren, verrichten van een sectie 1992
    - K 5219 Varkens in de electrocutiewagen, jagen, vrachtauto ontsmetten 1992
    - K 5220 Varkens worden geëlectrocuteerd 1992
    - K 5221 Electrocutie van varkens, wegen van de lege vrachtauto 1992
    - K 5222 Electrocutiecontainer, bedrijfsauto Algemene Inspectie Dienst (AID) 1992
    - K 5223 Konmar: afdeling biologische voeding 1992
    - K 5224 Konmar "Natuurteelt" winkelcentrum 1992
    - K 5225 Amsterdam-Rijnkanaal 1992
    - K 5226 Kassen Westland te Naaldwijk en Maasdijk, wegberm in bloei 1992
    - K 5227 Kassen Westland te Maasdijk, Sion en De Lier 1992
    - K 5228 Volièrestal, drinknippels, warmtewisselaar, 14,15,16: voordrogen van mest onder vloer 1992
    - K 5229 Volièrestal Ad Simons 1992
    - K 5230 Volièrestal Ad Simons, legnestenbedrijf 1992
    - K 5231 Volièrestal Ad Simons 1992
    - K 5232 Volièrestal Ad Simons Roosendaal 1992
    - K 5233 Witloftrekker Zeeland, ozon installatie 1992
    - K 5234 Witloftrekker Zeeland 1992
    - K 5235 Witloftrekker Zeeland 1992
    - K 5236 Witloftrekker Zeeland 1992
    - K 5237 Witloftrekker Zeeland 1992
    - K 5238 Amsterdam-Rijnkanaal (breedbeeldopnamen) 1992
    - K 5239 Assimilatieverlichting, kassen nabij de Lier, hal veiling Noord, kistjes tomaten (breedbeeldopnamen) 1992
    - K 5240 Mieras Arnemuiden, velden met rollen stro 1992
    - K 5241 Mosselverwerkingsbedrijf Roem van Yerseke, controle van RVV 1992
    - K 5242 Schelpdierenverwerking, controle RVV, Mieras Arnemuiden, interne controle 1992
    - K 5243 Mosselverwerkingsbedrijf Roem van Yerseke, controle RVV interne controle 1992
    - K 5244 Mosselverwerkingsbedrijf, schelpdierenverwerkingsbedrijf, controle RVV 1992
    - K 5245 Schelpdierenverwerkingsbedrijf Mieras, controle RVV interne controle 1992
    - K 5246 Mosselverwerkingsbedrijf Roem van Yerseke interne controle 1992
    - K 5247 Schelpdierenverwerkingsbedrijf Mieras Arnemuiden RVV controle 1992
    - K 5248 Mieras, hygiënische controle in eigen laboratorium, akker met rollen stro 1992
    - K 5249 Gebroeders Sterk visfileerbedrijf, laboratorium, controle RVV 1992
    - K 5250 Gebroeders Sterk visfileerbedrijf, inpakken, koelhuiscontrole, temperatuur controle RVV 1992
  - K 5251 - 5350, 1992; 69; 99 contactafdrukken
    Vervallen: K 5347
    - K 5251 Gebroeders Sterk visfileerbedrijf, onthuiden, bandvriezen, inpakken, controle RVV 1992
    - K 5252 Gebroeders Sterk visfileerbedrijf, inpakken, bandvriezen, controle 1992
    - K 5253 Gebroeders Sterk visfileerbedrijf, controle RVV bij sorteren, onthuiden, overzicht hal 1992
    - K 5254 Rollen stro op het veld in Zeeland, Gebroeders Sterk visfileerbedrijf 1992
    - K 5255 Witloftrekker Zeeland 1992